【裁判字號】    90,上易,1478
【裁判日期】    901023
【裁判案由】    竊盜等
【裁判全文】
臺灣高等法院臺南分院刑事判決            九十年度上易字第一四七八號  Ａ
      上  訴  人
      即  被  告  甲  ○  ○
右上訴人因竊盜等案件，不服臺灣臺南地方法院九十年度易字第一一三六號中華民國
九十年八月十日第一審判決（起訴案號：臺灣臺南地方法院檢察署九十年度偵字第五
一０九號），提起上訴，本院判決如左：
      主      文
上訴駁回。
      事      實
一、甲○○意圖為自己不法之所有，於民國（下同）九十年四月三十日上午七時許，
    趁鴿主丙○○在台南縣西港鄉西港大橋北側一百公尺處訓練賽鴿之際，以不詳竹
    棍圍捕方式，在該處附近竊取丙○○訓飛落單之鴿子一隻（價值約新台幣十五萬
    元），得手後，復與乙○○（同案判決有罪確定）共同基於意圖為自己不法所有
    之犯意聯絡，先於同日上午九時三十分許，由甲○○以電話向丙○○恐嚇稱：若
    不於同日十二時三十分許，前往台南市○○路○段三十八號「萬里達鴿園」（乙○○之工作地點），以新台幣（下同）一千元贖回上開鴿子，即要將該隻鴿子摔
    死等語，致丙○○心生畏懼，乃報警處理，並依指定之時間前往該處，於將贖金
    一千元交付乙○○後取回該鴿子，旋乙○○再將贖金轉交予甲○○時，即為埋伏
    之員警當場查獲。
二、案經台南縣警察局歸仁分局報請臺灣台南地方法院檢察署檢察官偵查起訴。
      理      由
一、上訴人即被告甲○○固坦承有捕獲前開鴿子及打電話給鴿主丙○○，嗣並由丙○○以一千元向乙○○取回該隻鴿子等情不諱，惟矢口否認有何竊盜及恐嚇取財之
    犯行，並辯稱：當天我是看見那隻鴿子在溪邊喝水，才加以捕捉，且係根據鴿子
    腳環的電話號碼與鴿主丙○○聯絡，我是跟丙○○說叫他拿二隻不好的鴿子來換
    回該隻鴿子，丙○○說他不要該隻鴿子，我就說要將鴿子拿去鴿園換二隻鴿子回
    來養，後來才將鴿子拿去鴿園云云。經查，鴿子戴有腳環，鴿主將之放行在外飛
    行，在正常情形下，鴿子必能自行飛回鴿主處，是該鴿子仍在鴿主之支配持有中
    ，被告甲○○未經允許擅自加以捕捉，顯已破壞鴿主丙○○對該鴿子之持有支配
    關係，其有竊盜之行為，即堪認定。次查，被告甲○○如何以電話恐嚇鴿丙○○
    須以一千元贖回該隻鴿子否則即將鴿子摔死等情，迭據被害人丙○○於警訊及原
    審審理時到庭指訴綦詳，並有扣押書、贓物認領保管單各一紙附卷可稽，而共同
    被告乙○○於原審審訊時並供稱：「（問：當初甲○○拿鴿子給你時，他如何告
    訴你？）他說如果到時鴿主來要回該隻幼鴿，就要向他拿一千元」、「（問：丙○○向你要回該隻鴿子時，你如何跟他說？）我跟他說必須要拿一千元來贖回」
    、「（問：你跟鴿主拿到一千元時，你如何處理？）我拿到一千元以後，就拿給
    甲○○，當初甲○○跟我說，如果有跟鴿主拿到一千元，就要分三百元給我，但
    是我沒有跟甲○○拿，就被警察查獲」等語明確（見原審法院九十年六月二十九
    日訊問筆錄）以觀，若非係被告甲○○在電話中有恐嚇被害人須以一千元贖回鴿
    子，則被害人豈會自願至該鴿園並於交付一千元後始得取回鴿子之理？被告甲○○上開所辯，顯係事後卸責之詞，不足採信。其事證明確，犯行堪予認定。
二、核被告甲○○所為，係犯刑法第三百二十條第一項之竊盜罪及同法第三百四十六
    條第一項之恐嚇取財罪。被告與同案被告乙○○二人對於恐嚇取財罪之實施，有
    犯意聯絡及行為分擔，均為共同正犯。又被告甲○○所犯上開二罪間，有方法結
    果之牽連關係，依刑法第五十五條規定，應從較重之恐嚇取財罪處斷。
三、原審認被告之罪證明確，因予適用刑法第二十八條、第三百二十條第一項、第三
    百四十六條第一項、第五十五條、第四十一條第一項前段，罰金罰鍰提高標準條
    例第一條前段、第二條等規定，並審酌被告犯罪之動機、目的、手段、所生危害
    、所得利益、及其等犯罪後之態度等一切情狀，量處有期徒刑六月，並諭知易科
    罰金以三百元折算一日之標準。本院經核原判決認事用法及量刑，俱無不當。被
    告上訴意旨否認犯罪而指摘原判決有不當之處，為無理由，應予駁回。
據上論斷，應依刑事訴訟法第三百六十八條，判決如主文。
本案經檢察官邱克斌到庭執行職務。
中    華    民    國      九十      年      十      月      二十三      日
                                  臺灣高等法院臺南分院刑事第一庭
                                      審判長法官  鄭    文    肅
                                            法官  黃    三    哲
                                            法官  王    浦    傑
右正本證明與原本無異。
不得上訴。
                                      法院書記官  蔡    振    豐
中    華    民    國      九十      年      十      月      二十五      日
附錄：本判決論罪科刑法條
中華民國刑法第三百二十條第一項
 (普通竊盜罪、竊佔罪)
意圖為自己或第三人不法之所有，而竊取他人之動產者，為竊盜罪，處五年以下有期
徒刑、拘役或五百元以下罰金。
中華民國刑法第三百四十六條第一項
 (單純恐嚇罪)
意圖為自己或第三人不法之所有，以恐嚇使人將本人或第三人之物交付者，處六月以
上五年以下有期徒刑，得併科一千元以下罰金。


司法院資訊處製作；財團法人民間司法改革基金會備份。
